br_FR.aff
# Copyright (c) 2001-2020 Korvigelloù An Drouizig
#
# Kit e darempred ganeomp : drouizig@drouizig.org - http://www.drouizig.org	
#
# PEP GWIR MIRET STRIZH - KORVIGELLOÙ AN DROUIZIG

# po (part of speech) :
# aa : adanv
# b : anv benel
# bev : bevezour
# g : anv gourel
# v : verb
#
# is (inflectional suffix(es)) :
# pl : plural
# comp : comparative
# super : superlative
# excl : exclamative
#
# ip (inflectional prefix(es)) :
# dv : dre vlotaat
# dg : dre galetaat
# dc : dre c'hwezhañ
# ke : kemmesket

SET UTF-8
TRY esiaùnñrtolcdugmphbyfvkwzESIAÙNÑRTOLCDUGMPHBYFVKWZ'

WORDCHARS '

FLAG long

REP 6
REP én ñ
REP an añ
REP en eñ
REP in iñ
REP on oñ
REP un uñ

PFX a0 Y 10
PFX a0 0 m' [aehiou]
PFX a0 0 t' [aehiou]
PFX a0 0 n' [aehiou]
PFX a0 0 d' [aehiou]
PFX a0 0 p' [aehiou]
PFX a0 0 M' [aehiou]
PFX a0 0 T' [aehiou]
PFX a0 0 N' [aehiou]
PFX a0 0 D' [aehiou]
PFX a0 0 P' [aehiou]

# Kemmadurioù
PFX m0 Y 30
PFX m0 k g k
PFX m0 K G K
PFX m0 k c'h k
PFX m0 K C'h K
PFX m0 t d t
PFX m0 T D T
PFX m0 t z t
PFX m0 T Z T
PFX m0 p b p
PFX m0 P B P
PFX m0 p f p
PFX m0 P F P
PFX m0 G C'h G[^w]
PFX m0 g c'h g[^w]
PFX m0 G K G[^W]
PFX m0 g k g[^w]
PFX m0 gw w gw
PFX m0 Gw W Gw
PFX m0 Gw Kw Gw
PFX m0 gw kw gw
PFX m0 b v b
PFX m0 B V B
PFX m0 b p b
PFX m0 B P B
PFX m0 m v m
PFX m0 M V M
PFX m0 d z d
PFX m0 D Z D
PFX m0 d t d
PFX m0 D T D

#Kemmadur ober (gra>ra)
PFX m1 Y 1
PFX m1 g 0 .

# Adanv
SFX n1 Y 12
SFX n1 0 añ [^hz] is:super
SFX n1 0 at [^hz] is:excl
SFX n1 0 oc'h [^hz] is:comp
SFX n1 0 añ [^z]h is:super
SFX n1 0 at [^z]h is:excl
SFX n1 0 oc'h [^z]h is:comp
SFX n1 z sañ z is:super
SFX n1 z sat z is:excl
SFX n1 z soc'h z is:comp
SFX n1 zh shañ zh is:super
SFX n1 zh shat zh is:excl
SFX n1 zh shoc'h zh is:comp

# Liesterioù
SFX p1 Y 1
SFX p1 0 ed . is:pl

SFX p2 Y 1
SFX p2 0 i . is:pl

SFX p3 Y 1
SFX p3 0 ion . is:pl

SFX p4 Y 1
SFX p4 0 ioù . is:pl

SFX p5 Y 1
SFX p5 0 où . is:pl

SFX p6 Y 1
SFX p6 0 ien . is:pl

SFX p7 Y 1
SFX p7 où eier . is:pl

SFX p8 Y 1
SFX p8 ad iz . is:pl

SFX p9 Y 1
SFX p9 iad iz . is:pl

SFX p10 Y 1
SFX p10 ad idi . is:pl

# Lostgerioù all
SFX l4 Y 2
SFX l4 0 ig .
SFX l4 0 ioùigoù . is:pl

SFX l5 Y 2
SFX l5 0 ig .
SFX l5 0 oùigoù .  is:pl
 
# Displegadurioù 
SFX a1 Y 42 
SFX a1 0 an . 
SFX a1 0 as . 
SFX a1 0 e . 
SFX a1 0 ec'h . 
SFX a1 0 ed . 
SFX a1 0 emp . 
SFX a1 0 en . 
SFX a1 0 ent . 
SFX a1 0 er . 
SFX a1 0 es . 
SFX a1 0 et . 
SFX a1 0 ez . 
SFX a1 0 fe . 
SFX a1 0 fec'h . 
SFX a1 0 fed . 
SFX a1 0 femp . 
SFX a1 0 fen . 
SFX a1 0 fent . 
SFX a1 0 fes . 
SFX a1 0 i . 
SFX a1 0 imp . 
SFX a1 0 in . 
SFX a1 0 int . 
SFX a1 0 is . 
SFX a1 0 it . 
SFX a1 0 je . 
SFX a1 0 jec'h . 
SFX a1 0 jed . 
SFX a1 0 jemp . 
SFX a1 0 jen . 
SFX a1 0 jent . 
SFX a1 0 jes . 
SFX a1 0 joc'h . 
SFX a1 0 jod . 
SFX a1 0 jomp . 
SFX a1 0 jont . 
SFX a1 0 jout . 
SFX a1 0 o . 
SFX a1 0 omp . 
SFX a1 0 ont . 
SFX a1 0 or . 
SFX a1 0 ot . 
 
# Displegadurioù : verboù reizh 
SFX d1 Y 52 
SFX d1 0 0 . is:imp_p2_sg
SFX d1 0 0 . is:pri_p3_sg
SFX d1 0 an . is:pri_p1_sg
SFX d1 0 as . is:past_p3_sg
SFX d1 0 e . is:pii_p3_sg
SFX d1 0 ec'h . is:pii_p2_pl
SFX d1 0 ed . is:pii_impers_sp
SFX d1 0 emp . is:pii_p1_pl
SFX d1 0 en . is:pii_p1_sg
SFX d1 0 ent . is:imp_p3_pl
SFX d1 0 ent . is:pii_p3_pl
SFX d1 0 er . is:pri_impers_sp
SFX d1 0 es . is:pii_p2_sg
SFX d1 0 et . is:imp_p3_sg
SFX d1 0 et . is:pp
SFX d1 0 etañ . is:sup
SFX d1 0 etoc'h . is:comp
SFX d1 0 ez . is:pri_p2_sg
SFX d1 0 fe . is:cni_p3_sg
SFX d1 0 fec'h . is:cni_p2_pl
SFX d1 0 fed . is:cni_impers_sp
SFX d1 0 femp . is:cni_p1_pl
SFX d1 0 fen . is:cni_p1_sg
SFX d1 0 fent . is:cni_p3_pl
SFX d1 0 fes . is:cni_p2_sg
SFX d1 0 i . is:fti_p2_sg
SFX d1 0 imp . is:fti_p1_pl
SFX d1 0 in . is:fti_p1_sg
SFX d1 0 int . is:fti_p3_pl
SFX d1 0 is . is:past_p1_sg
SFX d1 0 it . is:imp_p2_pl
SFX d1 0 it . is:pri_p2_pl
SFX d1 0 je . is:cip_p3_sg
SFX d1 0 jec'h . is:cip_p2_pl
SFX d1 0 jed . is:cip_impers_sp
SFX d1 0 jemp . is:cip_p1_pl
SFX d1 0 jen . is:cip_p1_sg
SFX d1 0 jent . is:cip_p3_pl
SFX d1 0 jes . is:cip_p2_sg
SFX d1 0 joc'h . is:past_p2_pl
SFX d1 0 jod . is:past_impers_sp
SFX d1 0 jomp . is:past_p1_pl
SFX d1 0 jon . is:past_p1_sg
SFX d1 0 jont . is:past_p3_pl
SFX d1 0 jout . is:past_p2_sg
SFX d1 0 o . is:fti_p3_sg
SFX d1 0 oc'h . is:fti_p2_pl
SFX d1 0 omp . is:imp_p1_pl
SFX d1 0 omp . is:pri_p1_pl
SFX d1 0 ont . is:pri_p3_pl
SFX d1 0 or . is:fti_impers_sp
SFX d1 0 ot . is:fti_p2_pl
 
# Displegadurioù : verboù reizh gant ur bennrann dre -a, -o et -eu 
# kuitaat : kuita- 
# pesketa : pesketa- 
SFX d2 Y 53 
SFX d2 0 0 . is:pri_p3_sg
SFX d2 0 0 . is:imp_p2_sg
SFX d2 0 an . is:pri_p1_sg
SFX d2 0 as . is:past_p3_sg
SFX d2 0 e . is:pii_p3_sg
SFX d2 0 ec'h . is:pii_p2_pl
SFX d2 0 ed . is:pii_impers_sp
SFX d2 0 emp . is:pii_p1_pl
SFX d2 0 en . is:pii_p1_sg
SFX d2 0 ent . is:pii_p3_pl
SFX d2 0 ent . is:imp_p3_pl
SFX d2 0 er . is:pri_impers_sp
SFX d2 0 es . is:pii_p2_sg
SFX d2 0 et . is:pp
SFX d2 0 et . is:imp_p3_sg
SFX d2 0 etañ . is:sup
SFX d2 0 etoc'h . is:comp
SFX d2 0 ez . is:pri_p2_sg
SFX d2 0 fe . is:cni_p3_sg
SFX d2 0 fec'h . is:cni_p2_pl
SFX d2 0 fed . is:cni_impers_sp
SFX d2 0 femp . is:cni_p1_pl
SFX d2 0 fen . is:cni_p1_sg
SFX d2 0 fent . is:cni_p3_pl
SFX d2 0 fes . is:cni_p2_sg
SFX d2 0 i . is:fti_p2_sg
SFX d2 0 imp . is:fti_p1_pl
SFX d2 0 in . is:fti_p1_sg
SFX d2 0 int . is:fti_p3_pl
SFX d2 0 io . is:fti_p3_sg
SFX d2 0 is . is:past_p1_sg
SFX d2 0 it . is:pri_p2_pl
SFX d2 0 it . is:imp_p2_pl
SFX d2 0 je . is:cip_p3_sg
SFX d2 0 jec'h . is:cip_p2_pl
SFX d2 0 jed . is:cip_impers_sp
SFX d2 0 jemp . is:cip_p1_pl
SFX d2 0 jen . is:cip_p1_sg
SFX d2 0 jent . is:cip_p3_pl
SFX d2 0 jes . is:cip_p2_sg
SFX d2 0 joc'h . is:past_p2_pl
SFX d2 0 jod . is:past_impers_sp
SFX d2 0 jomp . is:past_p1_pl
SFX d2 0 jon . is:past_p1_sg
SFX d2 0 jont . is:past_p3_pl
SFX d2 0 jout . is:past_p2_sg
SFX d2 0 oc'h . is:fti_p2_pl
SFX d2 0 omp . is:pri_p1_pl
SFX d2 0 omp . is:imp_p1_pl
SFX d2 0 ont . is:pri_p3_pl
SFX d2 0 or . is:fti_impers_sp
SFX d2 0 ot . is:fti_p2_pl
SFX d2 0 y . is:fti_p3_sg
 
# Displegadurioù : displegadur dazeilel ar verboù dre -a (pesketa, boueta, ...) 
# pesketa : pesketa- 
SFX d3 Y 53 
SFX d3 0 0/d2 . 
SFX d3 0 0 . is:imp_p2_sg
SFX d3 0 0 . is:pri_p3_sg
SFX d3 0 n . is:pri_p1_sg
SFX d3 0 s . is:past_p3_sg
SFX d3 a e . is:pii_p3_sg
SFX d3 a ec'h . is:pii_p2_pl
SFX d3 a ed . is:pii_impers_sp
SFX d3 a emp . is:pii_p1_pl
SFX d3 a en . is:pii_p1_sg
SFX d3 a ent . is:imp_p3_pl
SFX d3 a ent . is:pii_p3_pl
SFX d3 a er . is:pri_impers_sp
SFX d3 a es . is:pii_p2_sg
SFX d3 a et . is:imp_p3_sg
SFX d3 a et . is:pp
SFX d3 a etañ . is:sup
SFX d3 a etoc'h . is:comp
SFX d3 a ez . is:pri_p2_sg
SFX d3 a fe . is:cni_p3_sg
SFX d3 a fec'h . is:cni_p2_pl
SFX d3 a fed . is:cni_impers_sp
SFX d3 a femp . is:cni_p1_pl
SFX d3 a fen . is:cni_p1_sg
SFX d3 a fent . is:cni_p3_pl
SFX d3 a fes . is:cni_p2_sg
SFX d3 a i . is:fti_p2_sg
SFX d3 a imp . is:fti_p1_pl
SFX d3 a in . is:fti_p1_sg
SFX d3 a int . is:fti_p3_pl
SFX d3 a is . is:past_p1_sg
SFX d3 a it . is:imp_p2_pl
SFX d3 a it . is:pri_p2_pl
SFX d3 a je . is:cip_p3_sg
SFX d3 a jec'h . is:cip_p2_pl
SFX d3 a jed . is:cip_impers_sp
SFX d3 a jemp . is:cip_p1_pl
SFX d3 a jen . is:cip_p1_sg
SFX d3 a jent . is:cip_p3_pl
SFX d3 a jes . is:cip_p2_sg
SFX d3 a joc'h . is:past_p2_pl
SFX d3 a jod . is:past_impers_sp
SFX d3 a jomp . is:past_p1_pl
SFX d3 a jon . is:past_p1_sg
SFX d3 a jont . is:past_p3_pl
SFX d3 a jout . is:past_p2_sg
SFX d3 a o . is:fti_p3_sg
SFX d3 a oc'h . is:fti_p2_pl
SFX d3 a omp . is:imp_p1_pl
SFX d3 a omp . is:pri_p1_pl
SFX d3 a ont . is:pri_p3_pl
SFX d3 a or . is:fti_impers_sp
SFX d3 a ot . is:fti_p2_pl
 
